es: Tipo de accesorio o pieza para bicicleta estática: Perno/tornillo; Portabotellas; Cable/alambre; Cadena; Cubierta; Biela; Correa de transmisión; Ventilador; Piñón tensor; Monitor/ordenador; Pedal; Correa de pedal; Pasador elástico/perilla; Cubierta de pantalla; Cojín de asiento; Sensor; Soporte/elevador; Toalla; Mesa de entrenamiento; Otro
hr-HR: Vrsta pribora/dijela za sobni bicikl: Vijak; Držač za bocu; Kabel/žica; Lanac; Poklopac; Poluga pedale; Pogonski remen; Ventilator; Zatezni zupčanik; Zaslon/računalo; Pedala; Traka za pedalu; Osigurač/gumb; Pokrov zaslona; Jastuk za sjedalo; Senzor; Stalak/podizač; Ručnik; Stol za sobni bicikl; Ostalo
th: อุปกรณ์เสริม/ชิ้นส่วนสำหรับจักรยานออกกำลังกาย: สลักเกลียว/สกรู; ที่วางขวดน้ำ; สายเคเบิล/สายไฟ; โซ่; ที่คลุม; ขาจาน; สายพานขับ; พัดลม; เฟืองสะพาน; จอภาพ/คอมพิวเตอร์; บันไดจักรยาน; สายรัดเท้า; พินดึง/ลูกบิด; ที่คลุมหน้าจอ; เบาะรองนั่ง; เซ็นเซอร์; ขาตั้ง/แท่นยกระดับ; ผ้าขนหนู; โต๊ะปั่นจักรยาน; อื่นๆ
en: Exercise bike accessory/part type: Bolt/screw; Bottle holder; Cable/wire; Chain; Cover; Crank arm; Drive belt; Fan; Idler cog; Monitor/computer; Pedal; Pedal strap; Pop pin/knob; Screen cover; Seat cushion; Sensor; Stand/riser; Towel; Trainer table; Other
ja: エクササイズバイク用アクセサリー／パーツタイプ: ボルト/ネジ; ボトルホルダー; ケーブル/ワイヤー; チェーン; カバー; クランクアーム; ドライブベルト; ファン; アイドラーコグ; モニター/コンピューター; ペダル; ペダルストラップ; ポップピン/ノブ; スクリーンカバー; シートクッション; センサー; スタンド/ライザー; タオル; トレーナーテーブル; その他
sv: Tillbehör/deltyp för motionscykel: Bult/skruv; Flaskhållare; Kabel/vajer; Kedja; Skydd; Vevarm; Drivrem; Fläkt; Spännhjul; Skärm/dator; Pedal; Pedalrem; Låsstift/ratt; Skärmskydd; Sittdyna; Sensor; Stativ/förhöjning; Handduk; Träningsbord; Övrigt
zh-CN: 动感单车配件/零件类型: 螺栓/螺钉; 水壶架; 线缆/导线; 链条; 保护套; 曲柄臂; 传动皮带; 风扇; 惰轮; 显示器/电脑; 踏板; 踏板绑带; 弹簧销/旋钮; 屏幕保护套; 座椅坐垫; 传感器; 支架/底座; 毛巾; 训练桌; 其他
ru: Тип аксессуара или детали велотренажера: Болт/винт; Держатель для бутылки; Кабель/провод; Цепь; Чехол/кожух; Шатун; Приводной ремень; Вентилятор; Натяжная звездочка; Монитор/компьютер; Педаль; Ремешок для педали; Штифт-фиксатор/ручка; Защитное стекло экрана; Подушка сиденья; Датчик; Подставка/стойка; Полотенце; Столик для тренажера; Другое
bg-BG: Тип аксесоар/част за велоергометър: Болт/винт; Стойка за бутилка; Кабел/проводник; Верига; Капак; Курбел; Задвижващ ремък; Вентилатор; Паразитно зъбно колело; Монитор/компютър; Педал; Каишка за педал; Щифт/копче; Капак за екран; Възглавница за седалка; Сензор; Стойка/поставка; Кърпа; Маса за тренажор; Други
zh-TW: 健身車配件/零件類型: 螺栓/螺絲; 水壺架; 纜線/線材; 鍊條; 護罩; 曲柄臂; 傳動皮帶; 風扇; 惰輪; 顯示器/電腦; 踏板; 踏板綁帶; 插銷/旋鈕; 螢幕保護蓋; 坐墊; 感測器; 支架/墊高器; 毛巾; 訓練台; 其他
nl: Hometrainer accessoire-/onderdeeltype: Bout/schroef; Bidonhouder; Kabel/draad; Ketting; Hoes; Crankarm; Aandrijfriem; Ventilator; Spanwiel; Monitor/computer; Pedaal; Pedaalriempje; Borgpen/knop; Schermbeveiliging; Zadelkussen; Sensor; Standaard/verhoger; Handdoek; Trainertafel; Overig
el: Τύπος εξαρτήματος/αξεσουάρ ποδηλάτου γυμναστικής: Μπουλόνι/βίδα; Βάση παγουριού; Καλώδιο/σύρμα; Αλυσίδα; Κάλυμμα; Βραχίονας πεταλιέρας; Ιμάντας κίνησης; Ανεμιστήρας; Γρανάζι τεντωτήρα; Οθόνη/υπολογιστής; Πετάλι; Ιμάντας πεταλιού; Πείρος ασφάλισης/λαβή; Κάλυμμα οθόνης; Μαξιλάρι καθίσματος; Αισθητήρας; Βάση/ανυψωτικό; Πετσέτα; Τραπέζι προπονητηρίου; Άλλο
lt-LT: Treniruoklio dviračio aksesuarų daikto / dalies tipas: Varžtas / sraigtas; Gertuvės laikiklis; Trosas / laidas; Grandinė; Uždangalas; Švaistiklis; Pavaros diržas; Ventiliatorius; Įtempimo žvaigždutė; Ekranas / kompiuteris; Pedalas; Pedalo dirželis; Fiksavimo kaištis / rankenėlė; Ekrano apsauga; Sėdynės pagalvėlė; Jutiklis; Stovas / pakyla; Rankšluostis; Treniruoklio stalas; Kita
fi: Kuntopyörän lisävaruste- tai osatyyppi: Pultti/ruuvi; Pulloteline; Kaapeli/johto; Ketju; Suojus; Kampivarsi; Vetohihna; Tuuletin; Väliratas; Näyttö/tietokone; Poljin; Polkimen remmi; Jousitappi/nuppi; Näytönsuoja; Istuintyyny; Anturi; Teline/koroke; Pyyhe; Harjoituspöytä; Muu
pl: Typ akcesorium/części do roweru treningowego: Śruba/wkręt; Uchwyt na butelkę; Kabel/przewód; Łańcuch; Osłona; Ramię korby; Pasek napędowy; Wentylator; Zębatka napinająca; Monitor/komputer; Pedał; Pasek do pedałów; Bolec zatrzaskowy/pokrętło; Osłona ekranu; Poduszka siedzenia; Czujnik; Podstawka/podwyższenie; Ręcznik; Stolik treningowy; Inny
fr: Type d’accessoire ou de pièce pour vélo d’appartement: Boulon/vis; Porte-bidon; Câble/fil; Chaîne; Housse; Manivelle; Courroie d’entraînement; Ventilateur; Pignon tendeur; Écran/ordinateur; Pédale; Sangle de pédale; Goupille d’arrêt/molette; Protection d’écran; Coussin de selle; Capteur; Support/rehausseur; Serviette; Table d’entraînement; Autre
ko: 운동용 자전거 액세서리/부품 유형: 볼트/나사; 물병 홀더; 케이블/와이어; 체인; 커버; 크랭크 암; 구동 벨트; 팬; 아이들러 코그; 모니터/컴퓨터; 페달; 페달 스트랩; 팝 핀/손잡이; 화면 커버; 시트 쿠션; 센서; 스탠드/라이저; 수건; 트레이너 테이블; 기타
tr: Egzersiz bisikleti aksesuarı/parça türü: Cıvata/vida; Şişelik; Kablo/tel; Zincir; Kılıf; Krank kolu; Tahrik kayışı; Fan; Avara dişlisi; Monitör/bilgisayar; Pedal; Pedal kayışı; Yaylı pim/topuz; Ekran kılıfı; Koltuk minderi; Sensör; Stant/yükseltici; Havlu; Antrenman masası; Diğer
hu: Szobakerékpár tartozék/alkatrész típusa: Csavar/csapszeg; Kulacstartó; Kábel/vezeték; Lánc; Borítás; Hajtókar; Hajtószíj; Ventilátor; Feszítőgörgő; Monitor/számítógép; Pedál; Pedálszíj; Rögzítőcsap/gomb; Képernyővédő; Ülőpárna; Érzékelő; Állvány/emelő; Törölköző; Edzőasztal; Egyéb
ro-RO: Tip accesoriu/piesă pentru bicicletă de exerciții: Șurub/bolț; Suport pentru sticlă; Cablu/fir; Lanț; Husă/capac; Braț pedalier; Curea de transmisie; Ventilator; Pinion de întindere; Monitor/computer; Pedală; Curea pentru pedală; Știft/buton de reglaj; Protecție ecran; Pernă pentru șa; Senzor; Suport/înălțător; Prosop; Masă pentru antrenament; Altele
de: Zubehör-/Teileart für Heimtrainer: Bolzen/Schraube; Flaschenhalter; Kabel/Draht; Kette; Abdeckung; Kurbelarm; Antriebsriemen; Lüfter; Spannzahnrad; Monitor/Computer; Pedal; Pedalriemen; Rastbolzen/Knopf; Bildschirmabdeckung; Sitzkissen; Sensor; Ständer/Erhöhung; Handtuch; Trainertisch; Sonstiges
nb: Tilbehør/deltype for treningssykkel: Bolt/skrue; Flaskeholder; Kabel/vaier; Kjede; Deksel/trekk; Krankarm; Drivreim; Vifte; Løpehjul; Skjerm/datamaskin; Pedal; Pedalstropp; Justeringspinne/knott; Skjermdeksel; Setepute; Sensor; Stativ/forhøyer; Håndkle; Treningsbord; Annet
pt-PT: Tipo de acessório/peça para bicicleta de exercício: Perno/parafuso; Suporte para garrafa; Cabo/fio; Corrente; Capa; Braço da manivela; Correia de transmissão; Ventoinha; Carreto intermédio; Monitor/computador; Pedal; Correia de pedal; Pino de mola/botão; Capa de ecrã; Almofada de assento; Sensor; Suporte/elevador; Toalha; Mesa de treino; Outro
vi: Loại phụ kiện/phụ tùng xe đạp tập thể dục: Bu lông/ốc vít; Giá để bình nước; Cáp/dây điện; Xích; Vỏ bọc; Đùi đĩa; Đai truyền động; Quạt; Bánh răng dẫn hướng; Màn hình/máy tính; Bàn đạp; Quai bàn đạp; Chốt/núm; Vỏ bọc màn hình; Đệm ngồi; Cảm biến; Giá đỡ/đế nâng; Khăn; Bàn tập; Khác
sk-SK: Typ príslušenstva/časti rotopédu: Skrutka; Držiak na fľašu; Kábel/lanko; Reťaz; Kryt; Rameno kľuky; Hnací remeň; Ventilátor; Napínacie ozubené koleso; Monitor/počítač; Pedál; Popruh pedála; Pružinový kolík/otočný gombík; Kryt obrazovky; Čalúnenie sedadla; Snímač; Stojan/podložka; Uterák; Stolík na trenažér; Iné
cs: Typ příslušenství/dílu rotopedu: Šroub/vrut; Držák na láhev; Kabel/drát; Řetěz; Kryt; Klika pedálu; Hnací řemen; Ventilátor; Napínací kolečko; Monitor/počítač; Pedál; Řemínek pedálu; Kolík/knoflík; Kryt obrazovky; Sedák; Senzor; Stojan/podložka; Ručník; Stolek k trenažéru; Jiné
sl-SI: Vrsta dodatka/dela vadbenega kolesa: Vijak; Nosilec za steklenico; Kabel/žica; Veriga; Pokrov; Gonilka; Pogonski jermen; Ventilator; Napenjalni zobnik; Zaslon/računalnik; Pedal; Trak za pedal; Zaskočni zatič/gumb; Zaščita za zaslon; Sedežna blazina; Senzor; Stojalo/podstavek; Brisača; Trenažerna miza; Drugo
da: Type tilbehør/reservedel til motionscykel: Bolt/skrue; Flaskeholder; Kabel/ledning; Kæde; Afdækning; Pedalarm; Drivrem; Ventilator; Styrehjul; Skærm/computer; Pedal; Pedalrem; Justeringsknap/split; Skærmbeskytter; Sædepude; Sensor; Stativ/forhøjning; Håndklæde; Træningsbord; Andet
it: Accessorio/parte per cyclette: Bullone/vite; Portaborraccia; Cavo/filo; Catena; Copertura; Pedivella; Cinghia di trasmissione; Ventola; Pignone folle; Monitor/computer; Pedale; Cinturino per pedale; Perno a scatto/manopola; Coprischermo; Cuscino del sedile; Sensore; Supporto/rialzo; Asciugamano; Tavolo da allenamento; Altro
pt-BR: Tipo de acessório/peça para bicicleta ergométrica: Parafuso; Suporte para garrafa; Cabo/fio; Corrente; Capa; Braço do pedivela; Correia de transmissão; Ventilador; Polia tensora; Monitor/computador; Pedal; Alça do pedal; Pino/botão de ajuste; Capa para tela; Almofada do assento; Sensor; Suporte/elevador; Toalha; Mesa de treinamento; Outros